臺灣屏東地方法院刑事判決　　　　　　　 94年度訴字第633號
公　訴　人　臺灣屏東地方法院檢察署檢察官
被　　　告　甲○○
上列被告因違反毒品危害防制條例案件，經檢察官提起公訴（94
年度毒偵字第600 號），被告於本院準備程序中就被訴事實為有
罪之陳述，經本院合議庭裁定由受命法官獨任依簡式審判程序審
理，判決如下：
    主  文
甲○○連續施用第一級毒品，處有期徒刑拾月；又連續施用第二
級毒品，處有期徒刑陸月。應執行有期徒刑壹年貳月。
    事  實
一、甲○○曾於民國88年間，因施用毒品案件，經本院88年度毒
    聲字第2537號裁定送觀察、勒戒後，因認無繼續施用毒品之
    傾向，經臺灣屏東地方法院檢察署檢察官於88年12月14日以
    88年度毒偵字第704 號不起訴處分確定；又因施用毒品案件
    ，經本院89年度毒聲字第1256號裁定送觀察、勒戒後，因認
    有繼續施用毒品之傾向，再經本院89年度毒聲字第1566號裁
    定令入戒治處所施以強制戒治，其間因戒治成效良好，經本
    院裁定停止戒治，於89年12月8 日出所（保護管束期間至90
    年7 月10日），刑罰部分雖經本院89年度屏簡字第402 號判
    處有期徒刑5 月確定，惟經本院90年度聲字第724 號裁定免
    除其刑之執行。詎其仍不知戒絕毒癮，竟又基於施用第一級
    毒品海洛因概括犯意，自93年底某日起至94年2 月19日某時
    止，在其位於屏東縣長治鄉○○村○○路1 巷24號住處，以
    將毒品海洛因稀釋後注入針筒，再注射血管之方式，連續施
    用第一級毒品海洛因，平均每1 、2 星期施用1 次；另基於
    施用第二級毒品甲基安非他命之概括犯意，自94年2 月2 日
    某時起，至同年2 月19日止，在上開住處，以將毒品甲基安
    非他命置於玻璃球吸食器內，下方點火加熱燒烤，再以口鼻
    吸食蒸發氣體之方式，連續施用第二級毒品甲基安非他命多
    次，平均每1 、2 星期施用1 次。嗣於94年2 月19日22時10
    分許，其因另涉違反槍砲彈藥刀械管制條例案件，為警在上
    開住處查獲後，對其採尿送驗而得知上情。
二、案經屏東縣警察局移送臺灣屏東地方法院檢察署檢察官偵查
    起訴。
    理  由
一、本件被告甲○○所犯係死刑、無期徒刑、最輕本刑為三年以
    上有期徒刑以外之罪，其於本院準備程序中就被訴事實為有
    罪之陳述，經本院合議庭裁定由受命法官獨任依簡式審判程
    序，先予敘明。
二、上揭事實，訊據被告於本院審理中坦承不諱，而被告為警查
    獲後經採尿經送鑑驗結果，確呈嗎啡、甲基安非他命陽性反
    應，有台灣檢驗科技股份有限公司濫用藥物尿液檢驗報告1
    份在卷可稽，足認被告之自白，應與事實相符，堪予採信。
    次查，被告曾於88年間，因施用毒品案件，經本院88年度毒
    聲字第2537號裁定送觀察、勒戒後，因認無繼續施用毒品之
    傾向，經臺灣屏東地方法院檢察署檢察官於88年12月14日以
    88年度毒偵字第704 號不起訴處分確定；又因施用毒品案件
    ，經本院89年度毒聲字第1256號裁定送觀察、勒戒後，因認
    有繼續施用毒品之傾向，再經本院89年度毒聲字第1566號號
    裁定令入戒治處所施以強制戒治，其間因戒治成效良好，經
    本院裁定停止戒治，於89年12月8 日出所（保護管束期間至
    90年7 月10日），刑罰部分雖經本院89年度屏簡字第402 號
    判處有期徒刑5 月確定，惟經本院90年度聲字第724 號裁定
    免除其刑之執行，亦有臺灣屏東地方法院檢察署刑案資料查
    註紀錄表、全國施用毒品案件紀錄表、臺灣高等法院被告前
    案紀錄表、本院90年度聲字第724 號裁定在卷可佐，是被告
    上開施用第一級毒品、第二級毒品之犯行，自應依法論科。
三、按海洛因係毒品危害防制條例所定之第一級毒品，而甲基安
    非他命則係同條例所定之第二級毒品，均不得非法施用，是
    核被告所為，係犯毒品危害防制條例第10條第1 項之施用第
    一級毒品罪及同條第2 項之施用第二級毒品罪。被告為施用
    毒品海洛因及甲基安非他命而分別持有上開毒品之低度行為
    ，已為其施用之高度行為所吸收，均不另論罪。被告多次施
    用第一級、第二級毒品之犯行，時間緊接，方法相同，觸犯
    構成要件相同之罪，顯係基於概括犯意反覆為之，均為連續
    犯，各應依刑法第56條規定論以1 罪，並分別加重其刑。被
    告所犯二罪間，犯意各別，行為互殊，應予分論併罰。爰審
    酌被告有妨害自由前科（經判處拘役），且歷經毒癮戒斷之
    保安處分治療程序（參見前揭紀錄表），竟未能徹底戒除毒
    癮，顯見其意志不堅，有違政府訂定毒品危害防制條例之美
    意，惟考量施用毒品係戕害自身健康、尚未害及他人，施用
    期間之長短及犯後態度尚可等一切情狀，分別量處如主文所
    示之刑，並定其應執行之刑。
據上論斷，應依刑事訴訟法第273 條之1 第1 項、第299 條第1
項前段，毒品危害防制條例第10條第1 項、第2 項，刑法第11條
前段、第56條、第51條第5款，判決如主文。
本案經檢察官劉俊儀到庭執行職務。
中   華    民    國    94    年     8    月    26     日
                      刑事第四庭   法  官  劉敏芳
以上正本證明與原本無異。
如不服本判決應於收受本判決送達後十日內向本院提出上訴書狀
，其未敘述上訴理由者，並得於提起上訴後十日內向本院補提理
由書狀（均須按他造當事人之人數附繕本）「切勿逕送上級法院
」
中　　華　　民　　國　　94　　年　　8 　　月　　29　　日
                                   書記官  許倬維
毒品危害防制條例第10條：
施用第一級毒品者，處6月以上5年以下有期徒刑。
施用第二級毒品者，處3年以下有期徒刑。
